---
title: "Tipologías Territoriales: Aplicación de la metodología del OCDE en México"
author: "Soloaga, Plassot y Reyes"
date: "2/11/2020"
knit: (function(input_file, encoding) {
  out_dir <- 'docs';
  rmarkdown::render(input_file,
 encoding=encoding,
 output_file=file.path(dirname(input_file), out_dir, 'index.html'))})
---

```{r setup, echo =FALSE}
knitr::opts_chunk$set(echo = TRUE)
```

### Intro

La metodología se desarrolla en diferentes etapas y para distintos niveles. Primero se trabaja con celdas de 1km2 para identificar “Centros Urbanos”, “Clústeres Urbanos” y “Celdas Rurales”.
A partir de lo anterior se puede clasificar territorios más grandes, se propone una “tipología local” y una “tipología regional”.

Trabajamos con datos del Censo de 2010.

El Mapa esta disponible en:
<https://thib336.github.io/interactiv_maps/>.


## 1. Numero de habitantes por celda de 1km2

Tenemos puntos para localidades rurales (en verde) y poligonos de manzanas para zonas urbanas (poligonos
grises). Es el mayor nivel de desagregación

Pasamos cada manzana en punto

Para cada punto tenemos la población.

Generamos un grid de con celdas de 1km2

Contamos la población en cada celda, es decir localidades rurales + manzanas urbanas


## 2. Centros Urbanos

Se considera centro urbano:
-Celdas de mas de 1,500 habitantes que contiguamente forman un grupo de al menos 50,000 habitantes.
-Celdas con al menos cinco vecinos que forman parte de un Centro Urbano

Las celdas son contiguas si comparten el borde norte, sur, este o oeste, se excluyen las diagonales.
En el ejemplo abajo solo el grupo 1 y el grupo 3 conforman un Centro Urbano ya que concentran mas de
50,000habitantes.

En un ultimo tiempo se rellenan huecos. si una celda tiene al menos 5 de sus 8 vecinos que pertence a un Centro
Urbano entonces la celda se reasigna al Centro Urbano. En esta etapa se consideran los vecinos de las
diagonales.
Retomando el ejemplo anterior la celda en morado se vuelve “Centro Urbano”.

Este proceso es iterativo.
Se ven rellenando nuevas celdas en una segunda etapa (en rojo) y etcetera.
Nota que ahora el Grupo 1 y 3 se vuelven parte un mismo centro urbano.
En el caso de Aguascalientes solo se identifica un Centro Urbano

## 3. Clusters Urbanos
Se considera cluster urbano:
-Celdas de mas de 300 habitantes que contiguamente forman un grupo de al menos 5,000 habitantes.
De estamanera podemos identificar los Centros Urbanos y Clusters Urbanos en Aguascalientes.
Las celdas que no forman parte de los Centros Urbanos y Clusters Urbanos son consideradas “Rurales”.





```{r , echo=FALSE , message = FALSE , warning = FALSE}

library(rgdal)
library(leaflet)


categ<- readOGR("D:/OCDE results/All/Post_Relleno_filtro.shp",
                  layer = "Post_Relleno_filtro", GDAL1_integer64_policy = FALSE)

pal <- colorBin("YlOrRd", domain = categ$categoria_, bins = 2)


cat <- leaflet(categ) %>%
  addTiles() %>%
  addPolygons( weight = 1, smoothFactor = 0.5,
              opacity = 1.0, fillOpacity = 0.5,
              fillColor = ~pal(categoria_), color = "#444444",
              highlightOptions = highlightOptions(color = "white", weight = 2,
                                                  bringToFront = TRUE),  label = ~as.character(categ$POBTOT))

cat

 

```

